臺灣基隆地方法院刑事判決　　　　　　　　　　　　　　九十年度交易字第八七號
　　公　訴　人　臺灣基隆地方法院檢察署檢察官
　　被　　　告　乙○○
右列被告因過失傷害案件，經檢察官提起公訴 (九十年度偵字第四二六０號)，本院
判決如左：
    主      文
乙○○因過失傷害人，處拘役伍拾日，如易科罰金以參佰元折算壹日。
    事      實
一、乙○○於民國（下同）九十年七月十九日下午四時許，駕駛車牌號碼Ｔ二─四九
    二六號自用小客車，自基隆市○○路五八二號對面巷子欲左轉中正路時，理應注
    意車輛行駛時，駕駛人應注意車前狀況，隨時採取必要之安全措施，且駕駛汽車
    ，應遵守道路交通標誌、標線之指示，又行駛汽車至交岔路口，轉彎車應讓直行
    車先行，而依當時情形，又無不能注意之情事，竟疏於注意，於上開路段，逆向
    斜穿道路冒然左轉，而未注意由余子貴駕駛車牌號碼ＤＴＢ─０一０號機車，沿
    基隆市○○路，由八斗子方向往市區方向直行而來，致兩車發生撞及事故，並致
    余子貴當場倒地受有左顏面及下顎骨折併顏面撕裂傷等傷害。
二、案經被害人余子貴之母親甲○○訴由基隆市警察局第二分局移送台灣基隆地方法
    院檢察署檢察官偵查起訴。
    理      由
一、訊據被告乙○○對於在前開時地駕駛Ｔ二─四九二六號自用小客車與被害人余子
    貴所駕駛之ＤＴＢ─０一０號機車撞及發生車禍之事實，固坦白承認，但矢口否
    認有何過失傷害之犯行，辯稱：是余子貴駕駛之機車車速太快，伊無法閃避，以
    致發生車禍云云。惟查前開事實，業據被告余子貴指訴綦詳，並經告訴人甲○○
    證述明確，復有道路事故調查報告表、現場照片在卷可佐。依道路事故調查報告
    表及現場照片所示，被告所駕駛之車輛係逆向斜停於路口，並參酌被告於警訊及
    檢察官偵查中、本院審理時所述，其駕車行經肇事地點時，有看見被害人所駕機
    車正欲朝肇事地點直行而來等語，顯見被告係逆向斜穿道路，且未讓直行車先行
    ，致與被害人余子貴所駕駛之機車碰撞而肇事，台灣省基宜區車輛行車事故鑑定
    委員會鑑定結果，亦同此認定，有該委員會九十一年一月二日基宜鑑字第九００
    七四三號函附鑑定意見書在卷可佐。按車輛行駛時，駕駛人應注意車前狀況．．
    ．．．，隨時採取必要之安全措施；又駕駛人駕駛汽車，應遵守道路交通標誌、
    標線、號誌之指示；又汽車行駛至交岔路口，．．．轉彎車應讓直行車先行，道
    路交通安全規則第九十四條第三項、第九十條、第一百零二條第一項第六款定有
    明文。被告駕車理應隨時注意遵守上述規定，乃竟未予注意轉彎車應讓直行車先
    行，且逆向斜穿道路，而依當時路況，又無不能注意之情事，竟冒然將其駕駛之
    車輛逆向斜穿道路以致肇事，致被害人受傷，被告有應注意能注意而不注意之過
    失，情極灼然，所辯自無可採。且被告之過失行為與被害人之受傷，具有相當因
    果關係，被告過失傷害犯行，自堪認定，應予依法論科。
二、核被告所為，係犯刑法第二百八十四條第一項前段之過失傷害罪。審酌被告尚無
    前科，此次僅因一時疏忽而肇事，被害人所受傷害狀況、且無照駕駛輕機車，超
    速行駛，與有過失、及被告犯後態度等一切狀況，量處如主文所示之刑，並諭知
    易科罰金之折算標準，以示懲戒。
據上論斷，應依刑事訴訟法第二百九十九條第一項前段、刑法第二百八十四條第一項
前段、第四十一條第一項前段、罰金罰鍰提高標準條例第一條前段、第二條判決如主
文。
本案經檢察官林明志到庭執行職務。
中      華      民      國      九十一     年     二    月    二十二    日
                                臺灣基隆地方法院交通法庭
                                      法  官  齊      潔
右正本證明與原本無異。
對於本件判決如有不服，應於收受送達後十日內，向本院提出上訴書狀，上訴於臺灣
高等法院，並按他造當事人之人數附具繕本。
                                      書記官  郭  廷  耀
中      華      民      國      九十一     年     二    月    二十五    日
附錄論罪法條
刑法第二百八十四條第一項前段：
因過失傷害人者，處六月以下有期徒刑、拘役或五百元以下罰金。致重傷者，處一年
以下有期徒刑、拘役或五百元下罰金。
